臺灣桃園地方法院刑事判決　　　　　　 94年度交簡上字第6號
上　訴　人
即　被　告　甲○○　男　33歲.
右上訴人因業務過失傷害等案件，不服本院刑事庭於民國93年10
月29日所為93年度壢交簡字第1295號第一審刑事簡易判決（聲請
簡易判決處刑案號：臺灣桃園地方法院檢察署93年度調偵字第36
6 號）提起上訴，本院判決如下：
    主    文
上訴駁回。
甲○○緩刑貳年。
    事    實
一、甲○○以駕駛框式附加吊桿拖吊車拖吊車輛為業，係從事駕
    駛業務之人。其於民國93年3 月24日晚上9 時15分許，駕駛
    車牌號碼ＢＱ─768 號框式附加吊桿拖吊車，在桃園縣平鎮
    市○○路與延平路口，自光復路倒車駛出欲沿延平路由楊梅
    往中壢方向行駛，其本應注意汽車倒車時，應顯示倒車燈光
    或手勢後，謹慎緩慢後倒，並應注意其他車輛及行人；大型
    汽車倒車時，且須派人在車後指引，如無人在車後指引時，
    應先測明車後有足夠之地位，並促使行人及車輛避讓，且依
    當時情形，天候晴、夜間有照明、視距良好、路面乾燥、無
    障礙物，並無不能注意之情形，竟疏未注意，於無人在車後
    指引之情形下，疏未注意延平路上之行人、車輛動態，亦未
    促使行人及車輛避讓，即貿然倒車行駛，適乙○○騎乘車牌
    號碼ＱＺＲ─593 號輕型機車，以時速約30公里之速度，沿
    同前縣平鎮市○○路外側車道由中壢往楊梅方向行駛，駛至
    前開路口驟見甲○○自其右前方之光復路倒車駛至延平路外
    側車道時，已閃煞不及，其機車車頭遂撞及甲○○前開車輛
    左後側，乙○○因而人車倒地，受有右上臂挫傷、右膝部挫
    擦傷（7 ｘ1 公分）等傷害。桃園縣政府警察局平鎮分局宋
    屋派出所警員吳盛台據報趕至車禍現場時，甲○○在未被有
    偵查犯罪職權之機關或公務員發覺其為犯人前，即主動向吳
    盛台表示為其駕車肇事，自首而接受裁判。
二、案經乙○○訴由桃園縣政府警察局平鎮分局報告臺灣桃園地
    方法院檢察署檢察官偵查後聲請以簡易判決處刑。
    理    由
一、訊據被告甲○○坦承其以駕駛框式附加吊桿拖吊車拖吊車輛
    為業，且於前開時間自光復路倒車欲沿延平路往中壢方向行
    駛時，與告訴人乙○○發生碰撞，乙○○並因此受到上述傷
    害。而上開事實復經告訴人乙○○於警詢時指述歷歷，並有
    診斷證明書一紙、道路交通事故調查報告表（一）、（二）
    、道路交通事故現場圖各1 紙，以及現場照片19幀附卷可稽
    ，足認被告此部分之自白確與事實相符，堪以採信。次按，
    汽車倒車時，應顯示倒車燈光或手勢後，謹慎緩慢後倒，並
    應注意其他車輛及行人；大型汽車倒車時，且須派人在車後
    指引，如無人在車後指引時，應先測明車後有足夠之地位，
    並促使行人及車輛避讓，道路交通安全規則第110 條第2款
    、第3 款分別定有明文。本案被告由平鎮市○○路倒車駛出
    ，沿延平路由楊梅往中壢方向行駛時，因其車體龐大，佔據
    路面之面積甚鉅，且其係自交叉路口倒車駛出，而有轉彎之
    角度，並非沿著直行車道倒車駛出，則單憑駕駛人從駕駛座
    觀察後視鏡或向後觀看之方式，本即難以窺得後方人、車之
    動態；同理，被告係自交叉路口以轉彎之方式倒車駛出，則
    自後方直行駛至交叉路口之用路人，亦無法在較遠之距離即
    行發現被告之倒車路徑，而得儘早採取減速煞車之防衛措施
    。故被告在上開交叉路口倒車行駛，更應謹慎緩慢後倒，注
    意延平路上之行人、車輛動態，測明車後有足夠之空間以使
    行人及車輛得以避讓後，方得開始倒車。而依當時情形，天
    候晴、夜間有照明、視距良好、路面乾燥、無障礙物，有前
    開道路交通事故調查報告表（一）在卷可參；再依現場照片
    所示之車損狀況，乙○○騎乘之輕型機車並未受到嚴重破損
    ，可見乙○○陳稱其時速約30公里等語，係屬可採。參酌上
    述各情，可知被告於倒車時並無不能注意之情形，竟仍疏未
    注意，貿然倒車行駛，致乙○○行駛至前開路口時，不及閃
    煞而撞擊被告車輛，被告就本件車禍之發生顯有過失甚明；
    且被告之過失行為，與乙○○所受之傷害結果，亦具有相當
    因果關係存在。綜上所述，本件事證明確，被告犯行堪以認
    定。
二、核被告所為，係犯刑法第284 條第2 項前段之業務過失傷害
    罪。被告於肇事後，在有偵查犯罪職權之機關或公務員發覺
    之前，即主動向證人即至現場處理之警員吳盛台供承其為肇
    事者，並自願接受警方偵訊等情，業據證人吳盛台於原審訊
    問時證述無訛，足認被告確有對於未發覺之業務過失傷害罪
    自首而接受裁判之事實，爰依刑法第62條前段之規定減輕其
    刑。原審以被告業務過失傷害之犯行明確，並審酌被告係因
    一時駕車不慎致發生本件車禍，被告之素行、過失程度、告
    訴人所受傷勢及犯罪後態度等一切情狀，援引刑法第284 條
    第2 項前段、第41條第1 項前段、第62條前段、罰金罰鍰提
    高標準條例第1 條前段、第2 條，量處有期徒刑3 月，並諭
    知如易科罰金，以3 百元折算1 日之標準，經核其認事用法
    並無違誤，量刑亦屬允當，應予維持，被告以其確有和解意
    願且其經濟能力有限為由，認為原審量刑過高，而提起上訴
    ，並無理由，應予駁回。
三、末查，被告未曾受有刑徒刑以上刑之宣告，有臺灣高等法院
    被告全國前案紀錄表一份在卷可稽，其因一時疏慮，致罹刑
    章，經此偵審程序，當知所警惕，信無再犯之虞，且被告已
    與告訴人達成民事和解，給付新台幣6600元給告訴人，有和
    解書1 份附卷可稽，被告業已賠償告訴人之損害，並獲得告
    訴人之諒解，因此本院認為所宣告之刑以暫不執行為適當，
    爰併宣告緩刑2 年，以啟自新。
據上論斷，應依刑事訴訟法第455 條之1 第3 項、第368 條，刑
法第74條第1款，判決如主文。
本案經檢察官趙燕利到庭執行職務。
中　　華  　民　　國　　94　　年　　2 　　月　　5 　　日
                       臺灣桃園地方法院交通法庭
                           審判長法  官  蔡榮澤
                                 法  官  丁俊成
                                 法  官  游士珺
右正本證明與原本無異。
不得上訴。
                                 書記官  陳淑瓊
中　　華　　民　　國　　94　　年　　2 　　月　　21　　日
附錄本案論罪科刑法條：
中華民國刑法第284條第2項前段：
從事業務之人，因業務上之過失傷害人者，處一年以下有期徒刑
、拘役或一千元以下罰金，致重傷者，處三年以下有期徒刑、拘
役或二千元以下罰金。
